臺灣臺中地方法院民事判決
110年度訴字第1999號
原      告  王世孝
被      告  林冠均
訴訟代理人  黃柏霖律師(法律扶助)
上列當事人間請求損害賠償事件，本院於民國110年10月4日言詞
辯論終結，判決如下：
    主    文
原告之訴及假執行之聲請均駁回。
訴訟費用由原告負擔。
　　事實及理由
壹、程序事項：
    按起訴狀送達後，原告不得將原訴變更或追加他訴，但擴張
    或減縮應受判決事項之聲明者，不在此限，民事訴訟法第25
    5條第1項第3款定有明文。本件原告起訴時原聲明為：被告
    應給付原告新臺幣（下同）100萬元，及自起訴狀繕本送達
    翌日起至清償日止，按年息5%計算之利息等語（見本院卷第
    15頁）。嗣變更為：被告應給付原告50萬元，及自起訴狀繕
    本送達翌日起至清償日止，按年息5%計算之利息等語（見本
    院卷第82頁）核屬減縮應受判決事項之聲明，揆諸上開說明
    ，應予准許。
貳、實體事項：
一、原告主張：伊與被告原為夫妻，然於民國108年6月4日兩願
    離婚。嗣伊於離婚後發現被告於婚姻關係存續期間，曾與他
    人有逾越一般普通朋友社交行為之交往，已侵害伊配偶權，
    造成伊精神上受有極大痛苦，爰依侵權行為之法律關係，請
    求被告賠償精神慰撫金等語。並聲明：（一）被告應給付原
    告50萬元，及自起訴狀繕本送達翌日起至清償日止，按年息
    5%計算之利息。（二）願供擔保，請准宣告假執行。
二、被告則以：原告所提出之對話紀錄截圖及相關照片均為108
    年10月1日後所為，兩造已於108年6月4日離婚，伊於離婚後
    當可自由與他人交往。且依原告所提出之對話紀錄內容，係
    伊與友人討論彼此對性的態度、心情之抒發等，難認有逾越
    一般社交範圍。故依原告所提出之證據，無法認定伊於兩造
    婚姻存續期間內有逾越男女一般社交往來之情形等語，資為
    答辯。並聲明：如主文第1項所示。
參、得心證之理由：
一、按當事人主張有利於己之事實者，就其事實有舉證之責任，
    但法律別有規定，或依其情形顯失公平者，不在此限，民事
    訴訟法第277條定有明文。故主張權利存在之人，應就權利
    發生要件事實負舉證責任，如主張權利存在之人就該事實已
    負舉證之責，始由抗辯權利不存在之人就權利障礙、排除或
    消滅之要件事實負舉證之責，此乃舉證責任分配之一般原則
    。經查，兩造原為夫妻，嗣於108年6月4日離婚之事實，有
    原告之戶口名簿影本為證（見本院卷第17頁），並為被告所
    不爭執（見本院卷第81頁），堪信屬實，先予認定。本件原
    告主張被告於兩造婚姻關係存續期間有侵害其配偶權之事實
    ，既為被告所否認，並以前詞置辯，則原告自應就此有利於
    己之事實負舉證責任。
二、原告雖提出被告與他人之臉書對話紀錄截圖照片為證（見本
    院卷第19頁至第21頁），證明被告與他人於兩造婚姻存續期
    間曾談論性事之話題。然觀諸該對話紀錄之時間軸，可見此
    係108年12月12日之對話，而兩造於108年6月4日已離婚，顯
    然該對話內容為兩造離婚後所為，不足證明被告於兩造婚姻
    關係存續中有侵害原告配偶權之事實。原告另主張該截圖尚
    有未標示年度之4月26日至4月28日之對話內容為被告於兩造
    婚姻關係存續中所為云云。然參之被告提出與原告主張內容
    相同並經該通訊軟體顯示年度之完整對話紀錄，（見本院卷
    第49頁），可認該對話期間為108年10月1日至109年4月30日
    ，足見並非兩造婚姻關係存續中所為，原告主張自不可採。
    至原告質疑被告曾修改該對話紀錄之時間云云（見本院卷第
    102頁）。然核對兩造提出之對話紀錄內容確屬相符，且翻
    頁處內容亦連貫，該時間軸亦與該通訊軟體顯示模式一致，
    難認有造假情事，原告亦未提出其他證據以實其說，自不足
    為其有利之認定。
三、原告另提出被告之通訊軟體LINE封面照片、被告與異性友人
    之社群軟體Instagram貼文及對話紀錄截圖為證（見本院卷
    第85頁至第91頁），主張被告於離婚不久後之108年7月21日
    、同年11月7日即與異性友人親密相處並一同外出，顯然於
    婚姻關係存續中即有侵害配偶權之事實云云。然查，被告於
    離婚後本有自由交友空間，且個人面對離婚情緒本非一致，
    自無交友之閉鎖期間限制，要難以被告於離婚後約3個月而
    與他人親密相處，即可推論被告於婚姻關係存續中有侵害原
    告配偶權之事實，原告主張僅為主觀上之臆測，自不足採。
    從而，原告並未提出其他證據證明，被告於兩造婚姻關係存
    續中有侵害其配偶權之事實，其上開主張自屬無據。
肆、綜上所述，原告未能提出證據證明所主張之事實，是其本於
　　侵權行為之法律關係，請求被告給付如聲明所示之本息，為
    無理由，應予駁回。又原告之訴既均經駁回，其假執行之聲
    請失所附麗，應併予駁回。
伍、本件事證已臻明確，兩造其餘提出之攻擊防禦方法及證據，
    核與判決結果不生影響，爰不一一論列，併此敘明。
陸、訴訟費用負擔之依據：民事訴訟法第78條。　　　　　　　
中　　華　　民　　國　　110 　年　　11　　月　　 5　　日
                  民事第三庭　法  官  劉承翰
以上正本係照原本作成。
如對本判決上訴，須於判決送達後20日內向本院提起上訴狀；如
委任律師提起上訴，應一併繳納上訴審裁判費。
中　　華　　民　　國　　110 　年　　11　　月　　8 　　日
                              書記官  蔡昀潔